臺北高等行政法院判決
　　　　　　　　　　　　　　　　　　 95年度訴字第01911號
　　　　　　　　　　　　　　　.
原　　　告　甲○○
　　　　　　乙○○
　　　　　　丙○○
共　　　同
訴訟代理人　蔡文燦 律師
被　　　告　桃園縣政府
代　表　人　丁○○（縣長）
訴訟代理人　己○
上列當事人間因區域計畫法事件，原告不服內政部中華民國95年
4 月7 日台內訴字第0950046881號訴願決定，提起行政訴訟。
本院判決如下：
　　主  文
原告之訴駁回。
訴訟費用由原告負擔。
　　事  實
一、事實概要：
    原告未經申請許可，擅自在桃園縣八德市○○○段665-10、
    665-12地號特定農業區農牧用地土地上（下稱系爭土地）搭
    蓋6 間鐵皮屋作工廠使用，經人於民國（下同）93年11月間
    提出檢舉，旋經桃園縣八德市公所（下稱八德市公所）於94
    年1 月10日赴現場實地勘查屬實後，以94年1 月11日德都字
    第0940001032號函檢附非都市土地違規使用案件處理查報表
    向被告查報違規使用，被告乃以94年1 月17日府地用字第09
    40011868號函請原告於文到1 個月內陳述意見，原告於94年
    2 月15日提出申復書主張渠等坐落系爭土地上之房屋係70年
    以前建築完成，為區域計畫實施前之舊有房屋，當時非都市
    土地建築房舍並無限制，應屬舊有合法建築。被告遂於94年
    3 月7 日邀集相關單位及原告至現場會勘，經與行政院農業
    委員會農林航空測量所之航照圖比對結果，該地67年至71年
    間確有一小棟建物，約現今門牌八德市白鷺里溪尾7-1 號建
    物之三分之一，其餘建物係71年之後陸續加蓋完成，被告再
    以94年3 月14日府地用字第0940063935號函請原告於文到15
    日內檢附建物合法使用證明並陳述相關意見，原告乃於94年
    3 月22日提出申復書主張系爭八德市白鷺里溪尾7-1 至7-11
    號建物均為70年2 月15日前建築完成，被告認原告申復與該
    府勘查資料不符，以94年3 月28日府地用字第0940072956號
    函請原告於文到10日內提供具體合法使用證明送府供酌，原
    告對之不服，提起訴願，經內政部以94年6 月2 日台內訴字
    第0940003746號訴願決定不受理在案。94年8 月4 日被告以
    府地用字第0940214528號函號請八德地政事務所派員前往現
    場測量實際建物面積及水泥地面積，並將測量成果送府參辦
    。八德地政事務所旋於94年8 月19日派員赴實地測量後，以
    94年8 月29日測他字第0940012700號函檢送土地複丈成果圖
    2 份予被告，被告乃據以認定原告在系爭土地上未經核准擅
    自建築鐵皮屋使用，違規面積約2,182 平方公尺，已違反區
    域計畫法第15條第1 項規定，乃依區域計畫法第21條規定及
    桃園縣違反非都市土地使用管制規則罰鍰裁量標準規定，以
    94年11月22日府地用字第0940328034號函處原告新臺幣（下
    同）7 萬元罰鍰，並停止非法使用，請於3 個月內依法申請
    恢復土地容許使用項目使用。原告不服，以(一)系爭房屋原坐
    落桃園縣八德市○○○段664 地號，於41年以前建築，編定
    門牌為八德市白鷺村7 號，後來再將相連土地陸續增建房舍
    但均在70年2 月15日實施區域計畫以前建築完成，係當時未
    管制之建物，應屬合法之舊有建築。(二)臺灣地區航攝影像資
    料僅能做為參考之用，原告曾向該單位要求核發確切之證明
    ，惟該單位稱，有關空中航攝作業上甚多考量，難免誤差，
    僅能做參考，無法做證明之用。(三)檢具被告91年11月18日府
    地用字第0910253950號函：「…依訴願書所附用電證明查證
    確屬民國70年前所建之建物，得為從來之使用…」影本，及
    溪尾7 號建物之桃園縣八德市戶政事務所門牌證明、臺灣電
    力公司桃園區營業處91年5 月7 日書函用電證明等，提起訴
    願。嗣原告復於95年2 月6 日及8 日補充指稱(一)渠等所有的
    鐵皮屋確係於67年間委由訴外人張詩良所建造，面積約1,50
    0 平方公尺，於68年完成。(二)鐵皮屋是否屬溪尾7 號範圍：
    1.查以前農村的地址係以一個大村莊編為同一個號碼，原告
    先祖黃榮佛住白鷺村2 鄰溪尾7 號（2 戶），其兄黃榮致住
    同址號（1 戶），兄之子孫眾多，傳到孫輩黃明聰時，因宅
    第不夠住，於41年5 月分家，搬至1 公里外的新建房屋居住
    並創設新戶，其住址仍為2 鄰溪尾7 號，直至53年才變更為
    田鄰三介廟後8 號之1 。62年再變為永豐路128 號。2.鐵皮
    屋建在系爭土地上，與664-5 地號相毗鄰，但664-5 地號是
    83年分割至664 地號，而664 地號為2 鄰溪尾7 號房屋之所
    在，故鐵皮屋自始即在2 鄰溪尾7 號之範圍。(三)原告上開建
    築物於68年後即供「喜弘企業股份有限公司」（下稱喜弘公
    司）作為工廠使用，經營大小型電梯之製造、加工、買賣之
    用，所以1,500 平方公尺之面積即可認定自始即存在。(四)喜
    弘公司及工廠之設立，係經被告69年6 月12日府建工字第66
    295 函核定有案，又被告於91年11月18日府地用字第091025
    3950號函認定原告等建築物為70年以前之建物，得為從來之
    使用，原告自始信賴政府係依法行政，何於27年後卻突然指
    原告違法云云。內政部於95年4 月7 日以台內訴字第095004
    6881號訴願決定駁回，原告仍不服，遂向本院提起行政訴訟
    。
二、兩造聲明：
　(一)原告聲明：訴願決定及原處分均撤銷。
　(二)被告聲明：原告之訴駁回。
三、兩造之爭點：
    系爭665-10、665-12地號土地上，面積2182平方公尺之建物
    ，究係70年2 月15日以前或以後所興建？
　(一)原告主張：
    1.按「人民因中央或地方機關之違法行政處分，認為損害其
      權利或法律上之利益，經依訴願法提起訴願而不服其決定
      …者，得向高等行政法院提起撤銷訴訟」行政訴訟法第4
      條第1 項定有明文。
    2.查原告所有坐落系爭土地之房屋係70年以前建築完成，為
      區域計畫實施前之舊有房屋，當時非都市土地建築房舍並
      無限制，自屬合法建築，是原處分顯然違誤。
      (1)原告於41年以前即在桃園縣八德市○○○段664 地號建
        築房屋使用，經編定門牌為八德市白鷺村7 號，此有門
        牌證明書及臺灣電力公司書函可稽。而依臺灣電力公司
        書函所載，用電電號為00000000000 號，裝錶供電時間
        為50年11月。
      (2)其後再於67年間委請訴外人張詩良在系爭土地上建造6
        間房舍，上述6 間房舍，因緊鄰桃園縣八德市白鷺里2
        鄰溪尾7號，故戶政事務所並未另編列門牌號碼，視為
        桃園縣八德市白鷺里2 鄰溪尾7 號的一部分。而房舍使
        用人為對外聯繫方便起見，故自行編列7 之1 、7 之2
        …等門牌號碼以資方便聯繫。
      (3)69年間喜弘公司為製造大小型電梯使用，乃於69年4 月
        10日向臺灣電力公司申請工業用電，繳交102,240 元之
        電路費，並自69年5 月開始使用，該電錶錶號為000000
        00000 號，自69年起即設置於該房舍（即現所指溪尾7
        之1 號），至今均未移動，惟因該房舍未編定門牌號，
        用電地址載為溪尾7 號1 樓。而喜弘公司設立工廠於桃
        園縣八德市白鷺里2 鄰溪尾7 號（實際工廠位置為系爭
        房舍），係經被告許可，又有被告69年6 月4 日69府建
        工字第66295 號簡便行文表可資證明，依當時非都市建
        築房屋無限制，自屬合法之建築。
      (4)被告雖稱前開喜弘公司之用電證明與系爭鐵皮屋之門牌
        號碼八德市白鷺村林溪尾7-1 號至7-11號不同，不得利
        用舊三合院之電錶予以推證云云。惟查：
        舊三合院之電錶為00000000000 號，其裝錶供電時間
          為50年11月，而喜弘公司之用電電錶錶號為00000000
          000 號，其裝錶供電時間為69年5 月，完全不同，是
          被告稱原告係利用舊三合院之電錶予以推證云云，顯
          非真實。
        又戶政機關從未對系爭鐵皮屋編定門牌號碼，故所謂
          八德市白鷺村林溪尾7-1 號至7-11號云云，不論自戶
          政機關或公家機關而言，事實上並不存在，此可自被
          告91年11月18日府地用字第0910253950號函說明欄記
          載「副本抄送本府建設局、工務局請就本案現地（住
          址：八德市白鷺里溪尾7 號）供數家工廠使用是否違
          反貴管相關法令，請逕依權責酌處。」等語加以證明
          ，益證被告稱原告係利用舊三合院之電錶予以推證云
          云，顯非真實。
    3.次查，訴願決定機關雖駁回訴願，惟依訴願決定書理由二
      （第4 頁）所載「原處分機關於94年3 月7 日邀集相關單
      位及訴願人至現場會勘，經與行政院農業委員會農林航空
      測量所之航照圖比對結果，該地67年至71年間確有1 小棟
      建物，約現今門牌八德市白鷺里溪尾7-1 號建物之三分之
      一，其餘建物係桃園縣非都市土地使用分區及使用地編定
      完成於70年2 月15日後，始於71年之後陸續加蓋完成。」
      等語，足見訴願決定機關亦認系爭土地於桃園縣非都市土
      地使用分區及使用編定完成前原即有合法建物存在，詎竟
      認原處分應予維持云云，亦有違誤。
　(二)被告主張：
    1.按區域計畫法第15條第1 項及第21條第1 項規定：「區域
      計畫公告實施後，不屬第11條之非都市土地，應由有關直
      轄市或縣（市）政府，按照非都市土地分區使用計畫，製
      定非都市土地使用分區圖，並編定各種使用地，報經上級
      主管機關核備後，實施管制。…」「違反第15條第1 項之
      管制使用土地者，由該管直轄市、縣（市）政府處新臺幣
      6 萬元以上30萬元以下罰鍰，並得限期令其變更使用、停
      止使用或拆除其地上物恢復原狀。」又「非都市土地使用
      分區劃定及使用地編定後，由直轄市或縣（市）政府管制
      其使用，並由當地鄉（鎮、市、區）公所隨時檢查，其有
      違反土地使用管制者，應即報請直轄市或縣（市）政府處
      理。」「非都市土地經劃定分區並編定使用地類別，應依
      其容許使用細目使用。…」「各種使用地容許使用項目、
      許可使用細目及其附帶條件如附表一。」「土地使用編定
      後，其原有使用或原有建築物不合土地使用分區規定者，
      在政府令其變更使用或拆除建築物前，得為從來之使用。
      原有建築物除准修繕外，不得增建或改建。」分別為非都
      市土地使用管制規則第5 條第1 項、第6 條第1 項、第3
      項及第8 條第1 項所明定。
    2.卷查系爭土地係編定為特定農業區農牧用地，按上揭規定
      應作農業使用。然91年經檢舉有違規做工廠使用情事，經
      被告以91年10月1 日府地用字第0910212421號處分書裁罰
      原告乙○○罰鍰11萬元，惟乙○○提出訴願並檢附用電證
      明表示係屬70年前所建之建物得為從來之使用，被告信其
      為真，遂以91年11月18日府地用字第0910253950號函撤銷
      前揭處分，並請相關單位就本案現址供數家工廠使用乙節
      予以酌處，該等工廠隨後陸續經以違反工廠管理輔導法規
      定裁處在案，合先敘明。
    3.93年11月復經檢舉本案建物係70年後陸續興建，有行政院
      農委會農林測量所歷年航空照相圖片為證，違建戶利用舊
      三合院之電表欺矇縣府官員等云。被告遂於94年3 月7 日
      上午會同八德市公所、八德地政事務所及土地所有權人之
      一訴外人黃隆盛至本案實地勘查，現場經八德地政事務所
      測量員確認行政院農委會農林測量所歷年航空照相圖片之
      建物位置與土地現場情形相符，足堪為證；經與67年、71
      年、74年至78年及86年航照圖比照結果，67年11月2 日航
      空照片顯示，系爭土地上除一棟老舊豬舍外並無任何鋼架
      鐵皮屋存在，嗣至71年7 月的航空照片上始有部分建物存
      在，迨至86年陸續興建完成全部鋼架鐵皮屋建物。鐵皮屋
      建物現況係做工廠使用。
    4.另按訴外人黃隆盛檢具之67年12月7 日桃院石民執字第29
      820 號臺灣地方法院不動產權利移轉證書所載，原告乙○
      ○買受甲○○應有部份土地，其不動產目錄上除八德市○
      ○○段664 地號上有建物之記載外，系爭土地及其餘土地
      均無任何建物之記載，是以原告提出之訴外人張詩良證明
      書證明甲○○在八德市白鷺里溪尾7 號所有鐵皮屋均係於
      67年間建築即不足採信。
    5.又原告表示八德市○○○段664 地號上房屋門牌為八德市
      白鷺村7 號，67年於該地毗鄰，即系爭土地上建築鐵皮屋
      ，並提具喜弘公司營利事業設立登記文件、臺灣電力公司
      營業收據及臺灣電力公司桃園區營業處用電證明，欲佐證
      所有建物均於70年前完工。然查，該工廠及用電證明之地
      址為八德市白鷺村溪尾7 號，與系爭鋼架鐵皮屋之門牌號
      碼八德市白鷺村溪尾7-1 號至7-11號不同，且原告無法提
      出本案數棟建物確切建築完成日期或合法使用證明，僅表
      示皆係延伸自舊有建物屬同一範圍，利用舊三合院之電表
      予以推證，惟建物建築完成日期不同應無法延用同一證明
      文件，況依航空照片顯示，71年7 月間系爭土地上始有部
      分建物存在，故原告所提之營利事業設立登記及用電證明
      亦不足以為證。
    6.查本縣非都市土地使用分區及使用地編定完成於70年2 月
      15日，惟本案建物係71年之後新建或加蓋完成，不符首揭
      得為從來之使用規定，且係從事工廠等非農業使用，確已
      違反土地使用管制規定。依桃園縣違反土地使用管制規則
      罰鍰裁量標準規定：「（一）違反區域計畫法第15條第1
      項管制使用土地，其違規面積未滿1,500 平方公尺者，處
      新臺幣6 萬元罰鍰。（二）…其違反面積1,500 平方公尺
      以上者，每增加1,000 平方公尺，加處罰鍰新臺幣1 萬元
      ，其畸零之數不滿1,000 平方公尺者，以1,000 平方公尺
      計算…。」本案違規面積按實地測量結果約為2,182 平方
      公尺，被告遂以府地用字第0940328034號處分書裁處原告
      7 萬元，並令停止非法使用，於3 個月內依法申請恢復土
      地容許使用項目使用，於法洵無不合亦無違誤。
　　理  由
一、按非都市土地使用管制規則第5 條第1 項、第6 條第1 項及
    非都市土地容許使用執行要點第4 點規定：「非都市土地使
    用分區劃定及使用地編定後，由直轄市或縣（市）政府管制
    其使用，並由當地鄉（鎮、市、區）公所隨時檢查，其有違
    反土地使用管制者，應即報請直轄市或縣（市）政府處理。
    」「非都市土地經劃定使用分區並編定使用地類別，應依其
    容許使用之項目及許可細目使用。…」「使用各種使用地，
    應符合附件一及本規則附表一所定許可使用細目，未涉及建
    築行為及變更地形地貌者，除法令另有規定外，得免辦理許
    可使用手續。」又「區域計畫公告實施後，不屬第11條之非
    都市土地，應由有關直轄市或縣（市）政府，按照非都市土
    地分區使用計畫，製定非都市土地分區圖，並編定各種使用
    地，報經上級主管機關核備後，實施管制。…」「違反第15
    條第1 項之管制使用土地者，由該管直轄市、縣（市）政府
    處新臺幣6 萬元以上30萬元以下罰鍰，並得限期令其變更使
    用、停止使用或拆除其地上物恢復原狀。前項情形經限期變
    更使用、停止使用或拆除地上物恢復原狀而不遵從者，得按
    次處罰，並停止供水、供電、封閉、強制拆除或採取其他恢
    復原狀之措施，其費用由土地或地上物所有人、使用人或管
    理人負擔。…」區域計畫法第15條第1 項、第21條定有明文
    。又桃園縣違反非都市土地使用管制規則罰鍰裁量標準二、
    規定：「罰鍰裁量標準：（一）違反區域計畫法第15第1 項
    之管制使用土地，其違規面積未滿1,500 平方公尺者，處新
    臺幣6 萬元罰鍰。（二）違反區域計畫法第15第1 項之管制
    使用土地，其違規面積1,500 平方公尺者，每增加1,000 平
    方公尺，加處新臺幣1 萬元罰鍰，其畸零地之數不滿1,000
    平方公尺者，以1,000 平方公尺計算；惟最高總額為新臺幣
    30萬元。」
二、本件原告未經申請許可，擅自在桃園縣八德市○○○段665-
    10、665-12地號特定農業區農牧用地土地上（下稱系爭土地
    ）搭蓋6 間鐵皮屋作工廠使用，經人於民國（下同）93年11
    月間提出檢舉，旋經桃園縣八德市公所（下稱八德市公所）
    於94年1 月10日赴現場實地勘查屬實後，以94 年1月11日德
    都字第0940001032號函檢附非都市土地違規使用案件處理查
    報表向被告查報違規使用，被告乃以94年1 月17日府地用字
    第0940011868號函請原告於文到1 個月內陳述意見，原告於
    94年2 月15日提出申復書主張渠等坐落系爭土地上之房屋係
    70年2 月15日以前建築完成，為區域計畫實施前之舊有房屋
    ，當時非都市土地建築房舍並無限制，應屬舊有合法建築。
    被告遂於94年3 月7 日邀集相關單位及原告至現場會勘，經
    與行政院農業委員會農林航空測量所之航照圖比對結果，該
    地67年至71年間確有一小棟建物，約現今門牌八德市白鷺里
    溪尾7-1 號建物之三分之一，其餘建物係71年之後陸續加蓋
    完成，被告再以94年3 月14日府地用字第0940063935號函請
    原告於文到15日內檢附建物合法使用證明並陳述相關意見，
    原告乃於94年3 月22日提出申復書主張系爭八德市白鷺里溪
    尾7-1 至7-11號建物均為70年2 月15日前建築完成，被告認
    原告申復與該府勘查資料不符，以94年3 月28日府地用字第
    0940072956號函請原告於文到10日內提供具體合法使用證明
    送府供酌，原告對之不服，提起訴願，經內政部以94年6 月
    2 日台內訴字第0940003746號訴願決定不受理在案。94年8
    月4 日被告以府地用字第0940214528號函號請八德地政事務
    所派員前往現場測量實際建物面積及水泥地面積，並將測量
    成果送府參辦。八德地政事務所旋於94年8 月19日派員赴實
    地測量後，以94年8 月29日測他字第0940012700號函檢送土
    地複丈成果圖2 份予被告，被告乃據以認定原告在系爭土地
    上未經核准擅自建築鐵皮屋使用，違規面積約2,182 平方公
    尺，已違反區域計畫法第15條第1 項規定，乃依區域計畫法
    第21條規定及桃園縣違反非都市土地使用管制規則罰鍰裁量
    標準規定，以94年11月22日府地用字第0940328034號函處原
    告新臺幣（下同）7 萬元罰鍰、停止非法使用，並命於3 個
    月內依法申請恢復土地容許使用項目使用。
三、原告不服，循序提起行政訴訟，訴稱：
  (一)原告於41年以前即在桃園縣八德市○○○段664 地號建築房
    屋使用，經編定門牌為八德市白鷺村7 號，此有門牌證明書
    （原證1 ）及臺灣電力公司91年5 月7 日函（原證2） 可稽
    。而依臺灣電力公司書函所載，用電電號為00000000000 號
    ，裝錶供電時間為50年11月。
  (二)其後於67年間，原告在664 地號相連土地上陸續增建6 間房
    舍，上述6 間房舍，因緊鄰桃園縣八德市白鷺里2 鄰溪尾7
    號，故戶政事務所並未另編列門牌號碼，視為桃園縣八德市
    白鷺里2 鄰溪尾7 號的一部分。而房舍使用人為對外聯繫方
    便起見，故自行編列7 之1 、7 之2 …等門牌號碼以資方便
    聯繫。
  (三)69年間喜弘公司為製造大小型電梯使用，乃於69年4 月10日
    向臺灣電力公司申請工業用電，並自69年5 月開始使用，該
    電錶錶號為00000000000 號，自69年起即設置於該房舍（即
    現所指溪尾7 之1 號），至今均未移動，惟因該房舍未編定
    門牌號，用電地址載為溪尾7 號1 樓，而喜弘公司設立工廠
    於桃園縣八德市白鷺里2 鄰溪尾7 號（實際工廠位置為系爭
    房舍），係經被告許可，又有被告69年6 月4 日69府建工字
    第66295 號簡便行文表可資證明（原證4 ）依當時非都市建
    築房屋無限制，自屬合法之建築。
  (四)被告雖稱前開喜弘公司之用電證明與系爭鐵皮屋之門牌號碼
    八德市白鷺村林溪尾7-1 號至7-11號不同，不得利用舊三合
    院之電錶予以推證云云。惟：舊三合院之電錶為0000000000
    0 號，其裝錶供電時間為50年11月，而喜弘公司之用電電錶
    錶號為00000000000 號，其裝錶供電時間為69年5 月，完全
    不同，是被告稱原告係利用舊三合院之電錶予以推證云云，
    顯非真實。
  (五)原處分機關91年11月18日府地用字第0910253950號函（原證
    7 ），亦可證明系爭房屋其中之1500平方公尺部分，確在70
    年2 月15日實施區域計畫以前建築完成，係當時未管制之建
    物，應屬合法之舊有建築等語。
四、查被告認定系爭違規建物面積為2182平方公尺，係70年2 月
    15日以後所興建，其坐落基地為665-10與665-12兩筆土地，
    而與664 地號上之舊建物無關。原告則主張：被告所認定21
    82平方公尺之違規建物，其中之1500平方公尺係坐落在665-
    10地號上，且係70年2 月15日以前之舊建物，不應該併入21
    82平方公尺面積裡面，至於664 土地上也有舊建物，是屬於
    另一問題（參本院卷第43、44頁筆錄）。是本件應審酌者厥
    為：被告認定系爭665-10、665-12地號土地上，面積2182平
    方公尺之違規建物，其中坐落在665-10地號上之1500平方公
    尺建物，究係70年2 月15日以前或以後所興建？
五、經查：
  (一)本件由於判定系爭建物是否為違建之時點為70年2 月15日，
    而該年度恰無航照圖，而與該年度相近之航照圖，則有71年
    7 月20日及67年11月2 日之航照圖，因此謹先就該相關航照
    圖說明之。
  (二)證人即八德地政事務所測量員戊○○結稱：「（法官提示原
    處分卷第15頁會勘紀錄，問：會勘紀錄上是否你簽名？）我
    當時有到場沒錯。（法官：當時會勘之情形如何？）當時是
    配合桃園縣政府到現場指界，我們是根據航照圖及地籍圖來
    認定所查報的違建到底在何土地上。（法官：所謂1500平方
    公尺之舊違建在何土地上？）依93年的航照圖，被告機關所
    認定的2182平方公尺的違建，是坐落在665-10及665-12土地
    上，該範圍之鐵皮屋，比對67年之航照圖，並不存在，因此
    可以認定，該2182平方公尺的鐵皮屋在67年當時確實尚未搭
    蓋。又會勘當時，在該鐵皮屋上方位置確實有一棟磚造房屋
    ，該磚造房屋比對67年航照圖，也有顯示，因此可以認定，
    該磚造房屋是67年以前的舊建築，但是該磚造房屋並非在21
    82平方公尺的範圍之內。（法官：依67年8 月航照圖，可以
    看出664 地號上有建築嗎？）67年航照圖可以清楚看出664
    地號有三合院的建築，該部分的建築是在2182平方公尺以外
    。（法官：依71年7 月航照圖，得否看出2182平方公尺之鐵
    皮屋建築中，其中1500平方公尺於71年7 月時即已存在？）
    依71年7 月之航照圖只能看出2182平方公尺的鐵皮屋建築中
    ，在665-10地號上方有一呈現白色圖案之建築物，該建築物
    之面積參考96年2 月1 日複丈成果圖及其上所測量地主指稱
    為舊建物之面積為562 平方公尺，兩者相互比較，71年7 月
    航照圖上之白色圖案之建築物，其面積約為340 平方公尺。
    （法官︰何以有96年2 月1 日複丈成果圖？）　該成果圖是
    由桃園縣政府於96年2 月1 日會同地主及地政機關測量，由
    地主甲○○現場以彩色噴漆畫出其所主張所謂舊建物之位置
    ，然後由地政機關予以測量，得出複丈成果圖，依該成果圖
    ，甲○○先生所指稱之舊建物，係坐落在665-10地號上，其
    面積為562 平方公尺，而71年7 月之航照圖，所出現之白色
    圖樣建物，較諸甲○○先生所指出之舊建物面積較小，約為
    其五分之三，因此白色圖樣建物面積換算約為340 平方公尺
    。（法官：甲○○先生所指稱之舊建物，依現場情形，可以
    認定為舊建物嗎？）複丈當天我有在場，黃先生用噴漆噴出
    舊建物的位置，我有問他一般建物都有樑柱，為何你所標出
    之舊建物沒有樑柱，他說之前的房屋均為颱風毀損，有再改
    建，所以沒有樑柱，而且現有房子為改建後房屋，比原來面
    積更大。（原告共同訴代：證人得否確認現場房屋為改建後
    之建物嗎？）依照建築物外觀，其建材整棟看起來是一致的
    ，其鐵皮應該沒有20幾年那麼舊，內觀部分，黃先生所指稱
    的舊建物部分有高低2 層鋼架結構，據當時鄰人指稱，矮的
    鋼架結構是石綿屋頂，改建後已經挑高，變成鐵皮屋頂（庭
    呈數位照片3 頁）」等語。
  (三)查證人戊○○所述上情，並有71年7 月20日及67年11月2 日
    之航照圖（本院卷第75、76頁）、93年航照圖（本院卷第66
    、67頁）、96年2 月1 日複丈成果圖（本院卷第79頁）、會
    勘紀錄（原處分卷第15頁），及現場照片6 禎（本院卷第80
    至82頁）等件可資佐證，是依證人戊○○所述，應可採信。
    則下列事實，應堪認定：
    1.被告所認定系爭面積為2182平方公尺之建物，確係坐落在
      665-10與665-12兩筆土地上。
    2.依67年11月2 日之航照圖，上開2182平方公尺之建物，於
      67年11月2 日時，尚不存在。
    3.664 地號之三合院舊建築，係在2182平方公尺以外，與本
      件無關。
    4.依71年7 月20日之航照圖及現場照片，可看出665-10土地
      上，重建前確曾有舊建物，該舊建物重建前面積約為340
      平方公尺。
    5.依96年2 月1 日複丈成果圖，該340 平方公尺之舊建物，
      經重建後，面積增為562平方公尺。
    6.依戊○○上開所述：「（法官：甲○○先生所指稱之舊建
      物，依現場情形，可以認定為舊建物嗎？）複丈當天我有
      在場，黃先生用噴漆噴出舊建物的位置，我有問他一般建
      物都有樑柱，為何你所標出之舊建物沒有樑柱，他說之前
      的房屋均為颱風毀損，有再改建，所以沒有樑柱，而且現
      有房子為改建後房屋，比原來面積更大。（原告共同訴代
      ：證人得否確認現場房屋為改建後之建物嗎？）依照建築
      物外觀，其建材整棟看起來是一致的，其鐵皮應該沒有20
      幾年那麼舊，內觀部分，黃先生所指稱的舊建物部分有高
      低2 層鋼架結構，據當時鄰人指稱，矮的鋼架結構是石綿
      屋頂，改建後已經挑高，變成鐵皮屋頂」等語。足見原告
      所稱665-10土地上現存所謂之「舊建物」（按實際上非舊
      建物，詳後述），其面積充其量為562 平方公尺，而非原
      告主張之1500平方公尺。且依該現存建物之高度及建材外
      觀，亦可認定係事後重建，依96 年 複丈時往前推算20年
      ，至少亦係76年後所重建，而無法認定係70年2 月15日前
      所建。
  (四)至原告雖稱：69年間喜弘公司於69年4 月10日向臺灣電力公
    司申請工業用電，並自69年5 月開始使用，該電錶錶號為00
    000000000 號，自69年起即設置於該房舍，該房舍未編定門
    牌號，用電地址載為溪尾7 號1 樓，而喜弘公司設立工廠於
    桃園縣八德市白鷺里2 鄰溪尾7 號（實際工廠位置為系爭房
    舍），係經被告許可，又有被告69年6 月4日69 府建工字第
    66295 號簡便行文表可資證明，足見該建物係70年2 月15日
    前所建云云。然查：
    1.此部分原告之主張縱然屬實，充其量僅能證明：在665-10
      土地上，於70年2 月15日前確曾存在面積約340 平方公尺
      之舊建物，然該舊建物於70年2 月15日以後，因颱風毀損
      ，業已「重建」，原建物業因重建而滅失，現存之建物，
      不能認定為舊建物。
    2.蓋所謂改建或修建，應係指不影響原建物之同一性，僅作
      局部修改而言，如將原建物拆除再為重建，應屬新建物。
      本件依戊○○上開所述，及照片顯示，系爭舊建物面積僅
      約340 平方公尺，重建後增為562 平方公尺，且結構亦提
      高為相當於二層高度，外表鐵皮亦全部更新，故原告主張
      該建物為70 年2月15日以前之舊建物，要不足採。
  (五)又原告所稱：原處分機關91年11月18日府地用字第09102539
    50號函，亦可證明系爭房屋其中之1500平方公尺，確在70年
    2 月15日實施區域計畫以前建築完成，應屬合法之舊有建築
    乙節。查系爭土地曾於91年間經檢舉有違規做工廠使用情事
    ，經被告以91年10月1 日府地用字第0910212421號處分書裁
    罰原告乙○○罰鍰11萬元，嗣經乙○○提出訴願並檢附用電
    證明，表示係屬70年前所建之建物得為從來之使用，被告當
    時信其為真，遂以91年11月18日府地用字第0910253950號函
    撤銷前揭處分，然本件係93年11月復經檢舉，並重為調查，
    足認系爭建物確係70年2 月15日以後之建物，以如上述，故
    原告此部分主張，亦不足採。
六、綜上所述，被告以原告違反非都市土地使用管制規則第6 條
    及區域計畫法第15條規定為由，乃依區域計畫法第21條規定
    及桃園縣違反非都市土地使用管制規則罰鍰裁量標準規定處
    以7 萬元罰鍰，並停止非法使用，請於3 個月內依法申請恢
    復土地容許使用項目使用之處分，並無不法，訴願決定予以
    維持亦無不合。原告徒執前詞，訴請撤銷，為無理由，應予
    駁回。
七、兩造其餘攻擊防禦方法均與本件判決結果不生影響，故不逐
    一論述，併此敘明。
據上論結，本件原告之訴為無理由，爰依行政訴訟法第98條第3
項前段，判決如主文。
中　　華　　民　　國　　96　　年　　 4 　 月  　11　  日
                        第二庭審判長法  官　徐  瑞  晃
                                    法  官  畢  乃  俊
                                    法　官  陳  金  圍
上為正本係照原本作成。
如不服本判決，應於送達後20日內，向本院提出上訴狀並表明上
訴理由，如於本判決宣示後送達前提起上訴者，應於判決送達後
20日內補提上訴理由書（須按他造人數附繕本）。
中　　華　　民　　國　　96　　年　　 4 　 月  　11　  日
                                    書記官  陳  可  欣
